臺灣臺中地方法院刑事判決
110年度易字第197號
公  訴  人  臺灣臺中地方檢察署檢察官
被      告  王崑全

                    住臺中市豐原區市○路0號（臺中○○○○○○○○○）

上列被告因竊盜案件，經檢察官提起公訴（109年度偵字第26451
號），本院判決如下：
    主    文
王崑全犯竊盜罪，共貳罪，各處拘役拾日，如易科罰金，均以新
臺幣壹仟元折算壹日。應執行拘役拾捌日，如易科罰金，以新臺
幣壹仟元折算壹日。
未扣案之犯罪所得鹼性電池壹盒、味覺糖果肆條均沒收，於全部
或一部不能沒收或不宜執行沒收時，追徵其價額。
    犯罪事實
一、王崑全各意圖為自己不法之所有，基於竊盜之犯意，分別為
    下列行為：
　㈠王崑全於民國109年6月22日晚間8時41分許，在址設臺中市○○
    區○○街00號之統一超商瑞彬門市，徒手竊取由林鈺庭管理之
    鹼性電池1盒（6顆裝，價值新臺幣【下同】135元）得逞，
    僅就其另外拿取之礦泉水結帳後離去。
　㈡王崑全於109年6月23日上午8時23分許，在統一超商瑞彬門市
    ，徒手竊取由林鈺庭管理之味覺糖果4條（合計價值220元）
    得逞後離去。嗣因林鈺庭察覺商品短少，調閱監視器影像並
    報警處理，經警循線查悉上情。
二、案經林鈺庭訴由臺中市政府警察局豐原分局報告臺灣臺中地
    方檢察署檢察官偵查起訴。
    理    由
一、本判決所引用被告王崑全以外之人於審判外之陳述，檢察官
    及被告於本院審理時均同意作為證據，迄辯論終結前未聲明
    異議，本院審酌上開證據資料作成時之情況，尚無違法不當
    及證明力明顯過低之瑕疵，認以之作為證據應屬適當，依刑
    事訴訟法第159條之5第1項規定，均有證據能力。另引用之
    非供述證據，並無證據證明係公務員違背法定程序所取得，
    且檢察官及被告於本院審理時均同意作為證據，迄辯論終結
    前均未異議，依刑事訴訟法第158條之4反面解釋，均有證據
    能力，俱與本案有關，經本院提示予被告告以要旨而為合法
    調查，應得採為裁判基礎。
二、上揭犯罪事實，均據被告於本院審理時坦承不諱，核與告訴
    人林鈺庭於警詢時之指述（見109偵26451卷第27-30頁）相
    符，並有職務報告、監視器影像翻拍照片及影像光碟附卷可
    稽（見109偵26451卷第21頁、第33-43頁，光碟置於109偵26
    451卷附光碟片存放袋），足認被告所為任意性自白均與事
    實相符，應堪採信。是本案事證業已明確，被告犯行均堪認
    定，應依法論科。
三、論罪
　㈠核被告各次所為，均係犯刑法第320條第1項之竊盜罪。被告
    所犯2罪間，犯意各別，行為互殊，應分論併罰。
　㈡按滿80歲人之行為，得減輕其刑，刑法第18條第3項定有明文
    。查被告於本案2次行為時，均已年滿80歲，此有個人戶籍
    資料（完整姓名）查詢結果在卷可按（見本院卷第13頁），
    衡酌被告所為2次竊盜犯行之情節，均依刑法第18條第3項規
    定，減輕其刑。
四、爰以行為人之責任為基礎，審酌被告因同屬侵害他人財產法
    益之詐欺案件，經刑之宣告與執行後，尊重他人財產權之觀
    念仍有不足，任意竊取他人財物，造成告訴人所任職之統一
    超商受有財產損失、金額尚微，各次犯罪手段平和，兼衡被
    告犯後初始否認、於本院審理時坦承犯行之態度，迄今未與
    告訴人或統一超商和解或彌補渠等損失，暨被告自陳高中畢
    業、無業、經濟狀況不佳、無需其扶養或照顧之人、罹病狀
    況（見本院卷第264-265頁）等一切情狀，各量處如主文所
    示之刑，併諭知易科罰金之折算標準。復基於數罪併罰之恤
    刑性質及罪刑相當之考量，斟酌被告本案所犯各罪之犯罪類
    型、罪質、目的、手段均相似，犯罪時間相近，犯罪地點及
    被害人均同一，且非不可回復之重大個人法益，法益侵害結
    果雷同等情，定其應執行如主文所示之刑，併諭知易科罰金
    之折算標準。
五、按犯罪所得，屬於犯罪行為人者，沒收之；前2項之沒收，
    於全部或一部不能沒收或不宜執行沒收時，追徵其價額，刑
    法第38條之1第1項前段、第3項分別定有明文。查被告於犯
    罪事實一、㈠所載時、地竊得之鹼性電池1盒，於犯罪事實一
    、㈡所載時、地竊得之味覺糖果4條，核屬其各次竊盜犯行之
    犯罪所得，皆未扣案或發還，故依刑法第38條之1第1項前段
    、第3項規定宣告沒收，於全部或一部不能沒收或不宜執行
    沒收時，追徵其價額。又沒收為刑罰及保安處分以外之法律
    效果，具獨立性，為使判決主文更簡明易懂，參酌最高法院
    106年度台上字第386號、108年度台上字第1611號判決意旨
    ，以另立一項合併為本案沒收宣告之諭知，併此敘明。
據上論斷，應依刑事訴訟法第299條第1項前段，刑法第320條第1
項、第18條第3項、第41條第1項前段、第51條第6款、第38條之1
第1項前段、第3項，刑法施行法第1條之1第1項，判決如主文。
本案經檢察官劉俊杰提起公訴，檢察官藍獻榮、林明誼到庭執行
職務。
中　　華　　民　　國　 111  　年　   4   月　 　12  　日
　　　　　　　　　刑事第十五庭  法　官　 鄭咏欣 
以上正本證明與原本無異。
如不服本判決應於收受送達後20日內向本院提出上訴書狀，並應
敘述具體理由；其未敘述上訴之理由者，應於上訴期間屆滿後20
日內向本院補提理由書（均須按他造當事人之人數附繕本）「切
勿逕送上級法院」。
告訴人或被害人如不服判決，應備理由具狀向檢察官請求上訴，
上訴期間之計算，以檢察官收受判決正本之日起算。
                                 書記官  施佑諭      
中　　華　　民　　國　  111   年　　4    月　 　12 　日 
附錄本案論罪科刑法條：
中華民國刑法第320條
意圖為自己或第三人不法之所有，而竊取他人之動產者，為竊盜
罪，處五年以下有期徒刑、拘役或五十萬元以下罰金。
意圖為自己或第三人不法之利益，而竊佔他人之不動產者，依前
項之規定處斷。
前二項之未遂犯罰之。